【裁判字號】    98,交聲,591
【裁判日期】    980424
【裁判案由】    交管條例聲異
【裁判全文】
臺灣板橋地方法院交通事件裁定        98年度交聲字第591 號
原處分機關  交通部公路總局台北區監理所板橋監理站
異  議  人
即受處分人  甲○○
上列異議人因違反道路交通管理處罰條例案件，對於交通部公路
總局台北區監理所板橋監理站於中華民國九十八年三月五日所為
之裁決處分（案號：板監裁字裁41-CO0000000號）不服，聲明異
議，本院裁定如下：
    主      文
異議駁回。
    理      由
一、原處分意旨略以：異議人甲○○於民國九十七年十二月二十
    二日中午十二時三十五分許，騎駕車號ＴＺＡ─５０８號輕
    型機車，行經台北縣中和市○○路、建一路口時，因有「汽
    車駕駛人，駕駛汽車行經行人穿越道有行人穿越時，不暫停
    讓行人先行通過」之違規，經警攔停舉發，填具台北縣政府
    警察局九十七年十二月二十二日北縣警交字第CO0000000 號
    舉發違反道路交通管理事件通知單，原處分機關於九十八年
    三月五日依道路交通管理處罰條例第四十四條第二項規定，
    裁處罰鍰新台幣一千二百元，異議人於同年月十二日聲明異
    議等情。
二、異議意旨則以：異議人確於前開時、地，騎駕機車行經前開
    路段綠燈右轉，為警攔停舉發，但伊有暫停讓第一名行人先
    行才穿越，第二名行人也依正常行進方式走過，並未影響其
    行進，且異議人係依可右轉燈號行進，為合理之行為，原處
    分應予撤銷云云。
三、法院之判斷：
（一）按汽車行經行人穿越道，遇有行人穿越時，無論有無交通
      指揮人員指揮或號誌指示，均應暫停讓行人先行通過；汽
      車行經未劃設行人穿越道之交岔路口，遇有行人穿越道路
      時，無論有無交通指揮人員指揮或號誌指示，均應暫停讓
      行人先行通過，道路交通安全規則第一百零三條第二項、
      第三項定有明文。次按汽車駕駛人，駕駛汽車有行近未設
      行車管制號誌之行人穿越道，不減速慢行情形者，處新台
      幣六百元以上一千八百元以下罰鍰；汽車駕駛人，駕駛汽
      車行經行人穿越道有行人穿越時，不暫停讓行人先行通過
      者，處新台幣一千二百元以上三千六百元以下罰鍰；汽車
      駕駛人轉彎時，除禁止行人穿越路段外，不暫停讓行人優
      先通行者，處新台幣一千二百元以上三千六百元以下罰鍰
      ，道路交通管理處罰條例第四十四條第一項第二款、第二
      項、第四十八條第二項亦分別定有明文。
（二）查異議人於前開時、地，騎駕機車行經前開路段綠燈右轉
      ，為警攔停舉發之事實，為異議人所不否認，並有舉發照
      片附卷可稽，應堪信為真實。
（三）證人即舉發警員廖勝祥於本院審理時到庭結證稱：本案是
      伊舉發，當時在連城路往土城方向執行取締違規重點勤務
      ，異議人違規當時，跨越連城路的行人穿越道是綠燈，異
      議人從建一路右轉，我看到她慢慢的穿越人群過後，到稽
      查點，我現場攔查並告知違規情形等語。審酌證人廖勝祥
      為依法執行公務之警員，與異議人素不相識，當無甘冒偽
      證罪責誣指異議人之理，且其清楚證述異議人車行方向、
      違規情狀，並製有舉發違規現場圖、舉發照片、錄影光碟
      佐證，堪信其證述異議人之違規情狀為真實。又異議人當
      時騎駕淡紫色機車右轉，自第一位行人後方穿過，並未暫
      停禮讓再之後之行人等情，業據本院當庭勘驗舉發違規錄
      影光碟屬實，異議人駕車行經行人穿越道有行人穿越時，
      未依規定暫停讓行人先行通過即右轉，違規事證明確，洵
      堪認定。雖異議人有遵照交通號誌右轉，依法仍應暫停禮
      讓行人先行，至異議人主張伊有暫停禮讓行人云云，則屬
      無據。
（四）綜上所述，異議人騎駕機車，在台北縣中和市○○路、建
      一路口，確有「汽車駕駛人，駕駛汽車行經行人穿越道有
      行人穿越時，不暫停讓行人先行通過」之違規，原處分機
      關據以裁罰，於法有據，異議人聲明異議為無理由，應予
      駁回。
四、據上論斷，應依道路交通案件處理辦法第十九條，裁定如主
    文。
中    華    民    國    98    年    4     月    24    日
                  交通法庭  法  官  林鈺琅
上列正本證明與原本無異。
如不服本裁定，應於裁定送達後五日內，敘明抗告理由，向本院
提出抗告狀。
                            書記官  林蔚然
中    華    民    國    98    年    4     月    24    日


司法院資訊處製作；財團法人民間司法改革基金會備份。
